臺灣臺中地方法院交通事件裁定　　　　　　　　　　九十三年度交聲字第六八九號
　　原處分機關　交通部公路局台中區監理所豐原監理站
　　異議人即
　　受處分人　　甲　○
右列受處分人因違反道路交通管理處罰條例案件，對於交通部公路局台中區監理所豐
原監理站九十三年九月二十九日所為之裁決（豐監稽違６３字第ＧＣ0000000
號裁決書），聲明異議，本院裁定如左：
    主  文
異議駁回。
    理  由
一、原處分機關略以：本案係台中市警察局第五分局舉發受處分人甲○騎乘車號ＨＸ
    ２─４６９號重機車於九十三年八月十八日二十二時五十分許，行經台中市○○
    路、松竹路處，因「未依號誌指示行駛」違規，受處分人不服舉發提出申訴，經
    原舉發機關函覆違規屬實，該站遂於九十三年九月二十九日以豐監稽違６３字第
    ＧＣ0000000號裁決書，裁處罰鍰新台幣九百元整，並記違規點數一點，
    逾期則依裁決書處罰主文規定裁處，於法並無不合等語。
二、本件異議人即受處分人甲○則以：我在崇德路轉松竹路時為綠燈，且路上完全無
    車，警察所站立之處完全看不見紅綠燈，當時也有詢問警員，我站你的角度看不
    見紅綠燈，警員回答因為只有你一台車轉，不抓你抓誰。但事實上路上車子真的
    很少，而且警攔檢時我再三確認是對的，且我同行的朋友能做證明，所以我肯定
    他誤攔，當時停下來以為是臨檢，且警員態度不是很好，讓我覺得不簽名不能走
    的感覺，故認原舉發機關之舉發實有違誤，爰聲明異議云云。
三、按汽車駕駛人，駕駛汽車不遵守道路交通標誌、標線、號誌之指示者，處新台幣
    九百元以上一千八百元以下罰鍰，並記違規點數一點，道路交通管理處罰條例第
    六十條第二項第三款及第六十三條第一項第一款定有明文。經查：本件受處分人
    甲○騎乘車號ＨＸ２─４６９號重型機車於九十三年八月十八日二十二時五十分
    許，行經台中市○○路、松竹路處，因「未依號誌指示行駛」違規，為台中市警
    察局第五分局掣單舉發等情，有中市警交字第第ＧＣ0000000號舉發通知
    單、裁決書及台中市警察局第五分局九十三年九月九日中分五裁字第０９３００
    ２５１５８號函說明等在卷可稽。雖異議人辯稱：警察所站立之處完全看不見崇
    德路上紅綠燈，警員以只有異議人一台車右轉就攔舉，故舉發有誤云云。惟據證
    人即本件舉發員警粱金憲到庭證稱：「本件是我舉發的，當時崇德路是左轉綠燈
    ，異議人是右轉，異議人提出的三張照片，第一張是我們執勤的位置，第二張是
    我們往崇德路所拍的照片，但是角度有點偏右，但是從第三張照片可以看出有紅
    綠燈，他直接全家超商右轉出來，而且從行人的指示燈上我有看到小紅人出現可
    以作輔助，加上當時崇德路車子已經有停下來。當時攔下來的時候，他並沒有表
    示他是綠燈右轉，只是表示我站的位置看不到他方向的紅綠燈，他陳述書上也有
    說當時崇德路上的車子也有停下來」等語，另異議人亦稱：「... 那時我轉過來
    ，我看到警察，我想是否要臨檢，我那時還有看照後鏡，我有看到是綠燈... 」
    等語（見本院九十三年十月二十日庭訊筆錄），則異議人既然爭執員警於松竹路
    上所站位置看不見崇德路的紅綠燈，異議人當時又如何能從照後鏡中看見崇德路
    上之號誌為綠燈，故異議人所言當時於照後鏡中所見之綠燈，應是松竹路上之綠
    燈號誌。此外，異議人於申訴書上亦明載：「當時崇德轉松竹完全沒車在過，只
    有零星崇德停紅燈的車」，更顯見崇德路上當時確已是紅燈無誤，是受處分人未
    依號誌指示行駛之違規事實，堪以認定。此外，受處分人並無法提出任何對其有
    利之證據供參，本院經查亦無證據足資證明執勤警員有捏造事實、違法取締之情
    事，則執勤警員本其維護交通秩序、安全職責所為之當場舉發，自應受到合法、
    正確之推定，受處分人指摘原處分機關裁決不當，尚屬無據。從而，原處分機關
    據以援引上開規定，裁處罰鍰新臺幣九百元整，逾期則依裁決書處罰主文規定處
    罰，並無不當，本件異議為無理由，應予駁回。
四、據上論斷，應依道路交通管理處罰條例第八十七條、道路交通案件處理辦法第十
    九條，裁定如主文。
中      華      民      國    九十三    年      十二    月    十五      日
                                        臺灣臺中地方法院交通法庭
                                            法  官  王  靜  秋
右正本證明與原本無異。
如不服本裁定應於送達後五日內向本院提出抗告狀。
                                            書記官
中      華      民      國    九十三    年    十二      月    十五      日
